【裁判字號】    99,抗,1531
【裁判日期】    991230
【裁判案由】    聲請定其應執行刑
【裁判全文】
臺灣高等法院刑事裁定                  99年度抗字第1531號
抗  告  人
即  受刑人  吳聲乾
上列抗告人即受刑人因聲請定其應執行刑案件，不服臺灣新竹地
方法院，中華民國99年12月3日裁定（99年度聲字第1283號），
提起抗告，本院裁定如下：
    主  文
原裁定撤銷，發回臺灣新竹地方法院。
    理  由
一、原裁定意旨略以：本件受刑人吳聲乾如附表所示時間，犯如
    附表所示之各罪，經原審先後判處如附表所示之刑確定在案
    （聲請書附表誤載之處，業經原審更正詳如本件附表），此
    有附表所示各該判決書及臺灣高等法院被告前案紀錄表1 份
    在卷可證，茲因附表編號2 至15所示之罪，其犯罪日期在如
    附表編號1 所示之罪判決確定日期以前，符合數罪併罰之規
    定，自應合併定其應執行刑之刑。聲請人就受刑人所犯如附
    表所示之罪，聲請定其應執行之刑，原審審核認聲請為正當
    ，應予准許。爰依刑事訴訟法第477條第1項，刑法第53條、
    第51條第5款，裁定受刑人應執行有期徒刑11年。
二、抗告意旨略以：參照如「販賣毒品案件」，被告所犯累計刑
    期達700餘年，後定其應執行刑僅為20年（修正後現行法上
    限為30年）；又如「竊盜案件」，其被告所犯次數達38次之
    多，分別各判處有期徒刑8月，共304月，但因減刑為各有期
    徒刑4月，共152月，定其應執行刑僅為3年（96年度易字第
    538號）；又如「詐欺案件」，被告犯行達55次，分別各判
    處有期徒刑6月，累計刑期達28年，後定其應執行刑僅為5年
    6月（臺灣桃園地方法院97年度訴字第1035號）等等。次按
    刑法第51條第5款之規定，宣告多數有期徒刑者，於各刑中
    之最長期以上，各刑合併之刑期以下，定其刑期；又刑法第
    2條第1項之規定意旨，適用最有利於行為人之法律，裁判確
    定前所犯數罪，其中一罪在新法實施前者亦同；再按刑法第
    56條連續犯規定的刪除，基於連續犯原為數罪之本質，應回
    歸數罪併罰，藉此維護刑罰之公正性，因此就刑法修正後，
    多次施用毒品之犯行，採一罪一罰，始符合立法本旨。末以
    法律上屬於自由裁量之事項，須受其外部性界限及內部性界
    限之拘束，始符公平原則、比例原則，且法律秩序之理念規
    範目的，必須使結果實質正當，非僅有應報主義之觀念，定
    執行刑更重在教化，伊深明犯罪行為實屬自食惡果，然本件
    定其應執行刑竟較上揭他案為重，除深切自我反省，伏祈鈞
    院恩賜抗告人合理公正之裁定云云。
三、經查：按數罪之宣告刑，得依刑法第51條規定定其應執行刑
    者，以所犯之數罪均在裁判確定前者為限，此觀之同法第50
    條規定甚明。亦即，受刑人犯數罪如均經判決確定者，應將
    最先判決確定之一案找出，再將其他各案內犯罪日期在最先
    判決確定之一案之確定前之各罪，彙為一案以裁定定其應執
    行刑（最高法院96年度台非字第338 號判決要旨參照）。本
    件抗告人即受刑人吳聲乾所犯如原裁定附表所示各罪，其最
    先確定之判決係原裁定附表編號1 之罪（判決確定日期為98
    年3 月27日），而檢察官聲請對抗告人定應執行之各罪，其
    中如原裁定附表編號6至9、11至12之罪，犯罪日期係在98年
    8月11日、98年9月2日、98年5月23日，均在附表編號1之罪
    裁判確定後所犯，是否符合一併定應執行刑之要件。揆諸前
    揭說明，尚非無研究之餘地，原裁定竟就附表編號1至15之
    罪合併定一應執行之刑，於法即有未合。綜上所述，原審對
    臺灣新竹地方法院檢察署檢察官之聲請定其應執行之刑，有
    如上之違法，抗告人之抗告，尚非無理由，自應由本院予以
    撤銷，並發回原審法院更為適當之裁定。
據上論斷，應依刑事訴訟法第413條，裁定如主文。
中    華    民    國    99    年    12    月    30    日
                  刑事第十一庭      審判長法  官  許宗和
                                          法  官  潘進柳
                                          法  官  沈君玲
以上正本證明與原本無異。
不得再抗告。
                                          書記官  彭于瑛
中    華    民    國   100    年    1     月    3     日

司法院資訊處製作；財團法人民間司法改革基金會備份。
